Inventaris van het archief van Anthonie van der Heim, (1710) 1737-1746
Nationaal Archief, Den Haag
- Anthonij van der Heim als Raadpensionaris van de Staten van Holland en West-Friesland, 1737-1746, A
  - Bijzonder, A.2
    - Buitenlandse zaken, A.2.2
      - Politieke toestand in Europa, A.2.2.1
        - Stukken betreffende het in stand houden van de veiligheid en de neutraliteit van de Republiek in de Oostenrijkse Successie-oorlog, 1744-1746, deels afschriften, 664; 1 omslag
      - Gezanten van de Republiek in het buitenland, A.2.2.2
        - Memorie van Daniel Alexander de Hochepied voor de Staten-Generaal, betreffende orders voor de gezant in Turkije, Jacob Colyer, 1713; 665; 1 katern
        - Memorie van J.C. Hagenbach voor Anthonij van der Heim betreffende de betaling van Barthold Douma van Burmania, gezant in Wenen, 1743; afschrift. Met bijlagen, 1739, 1740 en 1743; afschriften, 666; 5 stukken
        - Uittreksel uit het register der resoluties van de Staten-Generaal van 8 december 1643, betreffende het aantal gedeputeerden van ieder gewest dat deelneemt aan een conferentie met Frankrijk, 1643; afschrift, (1740); 667; 1 stuk
        - Uittreksels uit de registers der resoluties van de Staten-Generaal van 26 juli 1669 en 3 april 1670, betreffende de instructie en salariëring van Gerard Hamel Bruijnincx, gezant te Wenen, (1740); 668; 2 stukken
        - Stukken betreffende de reis- en verblijfskosten voor de reizen naar het buitenland van gezanten van de Republiek in het buitenland, 1689 en 1702, afschriften, (1740); 669; 2 stukken
      - Buitenlandse gezanten in de Republiek, A.2.2.3
        - Lijst van het aantal broden dat een gemaal over de periode augustus, september en oktober 1730 aan de buitenlandse "ministers" heeft geleverd; afschrift, 670; 1 katern
        - Lijst voor de Gecommitteerde Raden van Holland, van het biergebruik over de periode augustus, september en oktober 1730 door de buitenlandse "ministers", die in Holland resideren; afschrift, 671; 1 katern
        - Stukken betreffende de vrijstelling van impost voor buitenlandse "ministers", 1730 en 1736; deels afschriften, 672; 3 stukken
      - Verdragen, A.2.2.4
        - Verdrag tussen Polen en het Ottomaanse Rijk gesloten op 26 januari 1699 te Carlowitz, 673; 2 katernen en 1 stuk
        - Verdrag tussen Zweden en Saksen gesloten op 24 september 1706 te Altranstad, 674; 1 stuk
        - Handelsverdrag tussen Spanje en Groot-Brittannië gesloten op 10 juni 1707 te Barcelona, 675; 1 stuk
        - Stukken betreffende het tot stand komen van de Vrede van Utrecht; deels afschriften, 1709-1713; 676; 1 omslag
          Deels in het Frans en het Latijn
        - Stukken betreffende het op 21 juni 1712 te Den Haag gesloten verdrag tussen de Republiek en het Zwitserse canton Bern, 677; 2 katernen
        - Missive van Johan Willem baron van Ripperda, extraordinaris envoyé in Spanje aan N.N. betreffende een verdrag tussen Spanje en Groot-Brittannië; afschrift, 1715; 678; 1 stuk
        - Verdrag houdende (geheime) aanvulling op artikel 3 van het verbond op 17 februari 1716 te Londen gesloten tussen de Republiek en Groot-Brittannië; afschrift, 679; 1 stuk
        - Stukken betreffende het sluiten van het Drievoudig Verbond op 4 januari 1717 te Den Haag tussen de Republiek, Frankrijk en Groot-Brittannië, 680; 6 stukken
        - Stukken betreffende het tot stand komen van het Viervoudig Verbond tussen Frankrijk, Oostenrijk, Groot-Brittannië en de Republiek, 1710; 681; 1 omslag
        - Verdrag tussen Zweden en Groot-Brittannië gesloten op 21 januari 1720 te Stockholm. Met bijlage; afschriften, 682; 2 stukken
          Verdrag in het Latijn, bijlage in het Frans
        - Verdrag tussen Beieren en de Palts gesloten op 15 mei 1724 te Mannheim, 1724; afschrift, (1740); 683; 1 katern
          In het Duits
        - Verdrag tussen Oostenrijk en Spanje gesloten op 1 mei 1725 te Wenen, 684; 1 katern
        - Stukken betreffende de toetreding van de Republiek tot het Tractaat van Hannover, op 3 (12) september 1725 gesloten tussen Pruisen, Frankrijk en Groot-Brittannië, 685; 1 omslag
        - Missive van Ben Keene, minister van Groot-Brittannië, (aan de koning van Groot-Brittannië) betreffende informatie, losgekregen door Stanhope van Ripperda, over een geheim verdrag tussen Spanje en Oostenrijk; afschrift, 1726; 686; 1 stuk
        - "Praeliminaire artikelen", voorlopig verdrag, overeengekomen tussen de Republiek, Groot-Brittannië, Frankrijk en Oostenrijk, om de dreigende oorlog tussen de eerstgenoemden en Oostenrijk te voorkomen, 1727. Met bijgaand schrijven van Willem Boreel (aan Fagel)., 687; 1 katern
          Artikelen in het Latijn
        - Scheepvaartverdrag tussen Oostenrijk en de sultan van Algiers op 8 maart 1727 te Constantinopel gesloten, 688; 1 stuk
          In het Latijn en het Frans
        - Akte, waarbij enige artikelen uit voorgaande tractaten tussen Groot-Brittannië en de Republiek worden herzien; afschrift, 1728; 689; 1 stuk
        - Stukken betreffende de toetreding van de Republiek tot het tractaat van Sevilla op 9 november 1729 gesloten tussen Frankrijk, Groot-Brittannië en Spanje, 690; 1 katern
        - Stukken betreffende het sluiten van het tractaat tussen Oostenrijk en Groot-Brittannië op 16 maart 1731 in Wenen, 691; 1 omslag
        - Verdrag tussen Saksen en Hannover gesloten op 3 augustus 1731 te Dresden, 692; 1 stuk
        - Stukken betreffende de toetreding van de Republiek op 20 februari 1732 tot het Tractaat van Wenen op 16 maart 1731 tussen Oostenrijk en Groot-Brittannië gesloten, 1731-1732, deels afschriften, 693; 1 omslag
        - Verdrag tussen Oostenrijk, Rusland en Denemarken gesloten op 26 mei 1732 te Kopenhagen, 1732. Met bijlage, 694; 1 stuk
        - Missiven van Karel Philips, elect van de Palts aan Garsinot, betreffende het bestraffen van een deserteur en betreffende het toetreden van de Palts tot het tussen Groot-Brittannië en Keulen gesloten verdrag tegen Pruisen; 1732; afschrift, 695; 1 stuk
        - Verdrag tussen Hannover en Keulen gesloten op 26 juni 1732 te Hannover tegen Pruisische aanvallen; afschrift, 696; 1 katern
        - Uittreksel uit het op 7 november 1733 gesloten geheime verdrag tussen Spanje en Frankrijk, 697; 1 katern
        - Verdrag tussen Oostenrijk en Saksen gesloten op 16 juli 1733 te Wenen, inzake de pragmatieke sanctie op de Poolse troon; afschrift, 698; 1 katern
          4e artikel in tweevoud, waarvan één in het Frans
        - Vriendschap- en handelsverdrag tussen Rusland en Groot-Brittannië gesloten op 2 december 1734 te St. Petersburg, 1734; afschrift, 699; 1 stuk
        - Memorie betreffende de clausule inzake de religie, gesteld in het 4e artikel in de in 1697 gesloten Vrede van Rijswijk, 1736; 700; 1 katern
        - "Preliminaire artikelen" voorlopig verdrag, vastgesteld op 27 juli 1737 van het op 18 november 1730 gesloten verdrag tussen Oostenrijk en Frankrijk, 701; 1 katern
          In het Latijn en in het Frans
        - Uittreksel uit de overeenkomst tussen Frankrijk en Zweden gesloten op 10 november 1738 te Stockholm, 702; 1 katern
        - Akte van toetreding van Spanje tot het op 18 november 1738 gesloten vredesverdrag tussen Frankrijk en Oostenrijk te Wenen; afschrift. Met aantekeningen van Van der Heim, 1739; 703; 1 stuk
        - Akte van toetreding van Sardinië tot het op 18 november 1738 gesloten vlootverdrag tussen Frankrijk en Oostenrijk te Wenen; afschrift, 1739; 704; 1 stuk
        - Uittreksel uit het register der resolutie van de Staten van Holland en West-Friesland van 20 januari 1740, betreffende de ratificatie door Franrijk van het handelstractaat tussen Frankrijk en de Republiek gesloten, 1740. Met notulen opgemaakt door Van der Heim van de besognes hierop gehouden, 705; 2 stukken
        - Stukken betreffende overwegingen van de Republiek om een afzonderlijk verdrag met Frankrijk te sluiten; deels afschriften, 1742; 706; 1 omslag
        - Stukken betreffende de vernieuwing van het uit 1700 daterende handelsverdrag tussen de Republiek en Zweden; afschriften, 1743; 707; 1 katern en 2 stukken
          Eén stuk in het Latijn
        - Stukken betreffende de toetreding van Rusland tot het Verdrag van Warschau op 8 januari 1745 gesloten tussen Groot-Brittannië, Saksen, Hongarije en de Republiek; afschriften, 708; 1 omslag
        - Verdrag tussen Oostenrijk en Pruisen gesloten op 25 december 1745 te Dresden; afschrift, 709; 1 katern
        - Lijst van de over de periode 1739-1745 gesloten verdragen en uitgevaardige oorlogsverklaringen; afschrift, 710; 1 stuk
        - Stukken betreffende de pogingen van Frankrijk om de Republiek tot een afzonderlijke vrede te brengen; deels afschrifen. Met notulen opgemaakt door Van der Heim van het secreet besogne hierop gehouden, 1746; 711; 1 omslag
      - Kerkelijke aangelegenheden in het buitenland, A.2.2.5
        Zie ook inv.nrs. 835, 837
        - Missive van J.J. Preiss van 9 april 1736, uit naam van de koning van Zweden, aan de Staten-Generaal betreffende het behouden van de protestantse godsdienst; afschrift, 712; 1 stuk
        - Lijst van retroacta over de jaren 1735, 1738-1740, betreffende de kerk te Rhijnberk; (1740); afschrift, 713; 1 stuk
        - Staat van aantallen kerken, priesters en kapelaans in enkele plaatsen in de Zuidelijke Nederlanden; klad, (1740); 714; 1 stuk
        - Brief van een predikant te Bern aan N.N., betreffende de toelating van de Rooms-Katholieke godsdienst in Bern; afschrift, (1740); 715; 1 stuk
        - Missive van de bisschop van Doornik van 11 april 1743 een pastoor Rochart van Moeskroen, betreffende het groeiend aantal katholieken dat overgaat tot het calvinisme; afschrift, 716; 1 stuk
      - Buitenlandse zaken per land, A.2.2.6
        - Algiers, Tunis en Tripoli, A.2.2.6.1
          - Lijst van data van resoluties over de periode 1726-1738 genomen, betreffende Algiers, Tunis en Tripoli; afschrift, 1740; 717; 1 stuk
        - Denemarken, A.2.2.6.2
          - Stukken betreffende een visserijconflict tussen de Republiek en Denemarken inzake het vissen van vier Hollandse schepen binnen een afstand van vier mijl van de kust van IJsland; afschriften, 1740; 718; 4 katernen en 1 stuk
          - Memorie betreffende het aantal Hollandse schepen dat in de periode 1736-1742 de Sont is gepasseerd; afschrift, (1743); 719; 1 stuk
        - Duitse Staten, A.2.2.6.3
          - Memorie houdende het voorstel in het keurvorstendom Trier een etablissement voor de Hollanders te bouwen; afschrift, (1720); 720; 1 stuk
          - Stukken betreffende reacties op de misstanden ten tijde van het bewind van Karel Leopold van Mecklenburg, afschriften, 1721-1728; 721; 1 omslag
          - Stukken betrffende de rechten die de koning van Pruisen en de koning van Groot-Brittannië, als elect van Hannover, hebben op Oost-Friesland, 1735, 1737, 1740 en 1745; 722; 5 delen
            In het Frans en het Latijn
          - Notulen van het besogne gehouden op 19 november 1738 naar aanleiding van een resolutie van de Staten van Holland en West-Friesland van 13 november 1738 betreffende het recht tot opvolging in Gulik en Berg na de dood van Philips Willem, keurvorst van de Palts door het huis van Brandenburg, Saksen of Sulzbach, 723; 1 katern
          - Rapporten van ontvangsten van de keurvorst en keurvorstin van Brandenburg, later koning en koningin van Pruisen, over de periode 1646-1711 in de Republiek, 1740; 724; 1 katern
          - Memorie betreffende plannen van de elect van Beieren om zijn macht uit te breiden; afschrift, (1740); 725; 1 katern
          - Lijst van het aantal lasten rogge dat in de periode 1729-1740 vanuit Pruisen naar Wesel is getransporteerd, (1741); 726; 1 stuk
          - Memorie van Anthonij van der Heim inzake een verklaring van Gerlacius, dat Robert Trevor kritiek zou hebben op het gedrag van Saksen, 1744; 727; 1 stuk
          - Brief van de regent van Hannover van 7 januari 1746 aan resident Ernst Laurenzij in Den Haag, betreffende de handel met de Republiek; afschrift, 728; 1 stuk
        - Frankrijk, A.2.2.6.4
          - Missive van de Gecommitteerde raden van de Admiraliteit te Amsterdam van 19 augustus 1739, aan de Staten-Generaal inzake de bevrijsing van een Hollands schip door de Fransen uit Moorse handen; afschrift, 729; 1 katern
          - Memorie van Anthonij van der Heim inzake een brief van de markies de Fénélon aan abt de la Ville, betreffende de oorlogsdreiging in Europa; klad, 1740; 730; 1 stuk
          - Missiven van Adriaan Paets, lid van de vroedschap van Rotterdam, aan de Staten-Generaal en aan de Staten van Holland en West-Friesland, betreffende tegen hem ingebrachte beschuldiging van collaboratie met de Franse ambassadeur graaf d'Avaux, (1690); 731; 2 stukken
          - Notulen van de besognes, gehouden naar aanleiding van de secrete resoluties van de Staten van Holland en West-Friesland van 18 oktober 1740, inzake een memorie van markies Fénélon betreffende de oorlogsdreiging in Europa; klad, 732; 1 stuk
          - Reglement voor het te voeren ceremonieel in West-indië tussen oorlogsschepen van de Republiek en een Franse kolonie; afschrift, 1740; 733; 1 katern
          - Uittreksel uit de registers der resoluties van de Staten van Holland en West-Friesland van 14 september, 17 oktober en 15 november 1741, inzake de onderhandelingen met Frankrijk over het volharden in een neutraliteitspolitiek van de Republiek tegenover Frankrijk, 1741. met bijlagen; afschriften, 734; 1 omslag
          - Uittreksel uit het register der resoluties van de Staten van Holland en West-Friesland van 13 januari en 20 februari 1742 betreffende missiven van markies de Fénélon aan Van der Heim en Fagel, waarin de bedoelingen van de Franse koning ten aanzien van de Republiek worden weergegeven. Met bijlage. Met notulen opgemaakt door Van der Heim van de besognes hierop gehouden., 735; 4 stukken
            Resolutie van 20 februari en bijlage gedrukt
            Bijlage in het Frans
          - Missive van De Fénélon van 10 augustus 1742 aan de Staten-Generaal, betreffende de pogingen van Groot-Brittannië om de Republiek tegen Frankrijk op te zetten, 736; 1 katern
          - Uittreksel uit het register der resoluties van de Staten-Generaal van 5 maart 1743, betreffende het geheim houden van in de vergadering besproken onderwerpen en betreffende een vredesplan van Frankrijk, voorgelegd aan de Staten-Generaal, 737; 1 katern
          - Massive van Abraham van Hooy, ambassadeur in Frankrijk aan Van der Heim, om zijn vorige brief inzake zijn handelingen aan het Frans hof, welke niet in dank zijn afgenomen door de Staten, te rechtvaardigen. Met bijlage, 1743; 738; 1 katern
            Bijlage in het Latijn
          - Missive van de Staten van Overijssel van 10 april 1744 aan de Staten-Generaal betreffende de oorlogsverklaring van Frankrijk aan Groot-Brittannië; afschrift, 739; 1 stuk
          - Uittreksel uit het register der resoluties van de Staten-Generaal van 25 en 27 april 1744, betreffende een bericht van de markies van Fénélon, dat Frankrijk de Oostenrijkse Nederlanden wil binnen vallen, 740; 1 katern
          - Memorie inzake de Franse krijgshandelingen in de Oostenrijkse Successie Oorlog; afschrift, (1744); 741; 1 stuk
          - Missive van de graaf van Beckendorf uit München van 24 mei 1745 aan Reinhard, heer van Reede tot Ginkel, inzake de Franse agressie; afschrift, 742; 1 stuk
          - Lijst van de oorlogsschepen, aangekomen in de haven van Toulon, 1745; 743; 1 stuk
          - Aantekeningen van Jacob Gillis op het concept-vredesverdrag (van Van der Heim) tussen Frankrijk en Oostenrijk. Met begeleidend schrijven, (1745); 744; 2 stukken
          - Ordonnantie van de koning van Frankrijk, waarbij de handelaren uit de Republiek hun voordelen, voortkomend uit het Commercitractaat van 1739, worden ontnomen; afschrift, 1745; 745; 1 katern
          - Stukken betreffende de geheime zending van De Larrey naar Frankrijk om te trachten een algehele vrede te bereiken, 1745-1746, 746-749
            - Missive van Van der Heim aan markies d'Argenson, minister van Buitenlandse Zaken van Frankrijk, om de zending van De Larrey aan te kondigen; concept 1745, 746; 1 stuk
            - Stukken betreffende het opstellen van de instructies voor De Larrey, die hij tijdens zijn geheime zending in acht moet nemen 1745, 747; 3 stukken
            - Briefwisseling van De Larrey met Van der Heim via diverse contactpersonen over de gang van zaken tijdens zijn onderhandelingen met de Fransen; deels afschriften en concepten 1745-1746, 748; 6 stukken
            - Missive van De Larrey (aan Van der Heim) betreffende de afrekening van de kosten, gemaakt tijdens zijn zending naar Frankrijk 1746, 749; 1 stuk
          - Uittreksels uit het register der resoluties van de Staten van Holland en West-Friesland van 13 en 15 januari 1746 betreffende een brief van Abraham van hooy inzake besprekingen met d'Argenson na de capitulatie van Doornik en Dondermonde en de koop van drie schepen door de Franse Oost-Indische Compagnie van de Engelsen, 1746. Met bijlagen; afschriften, 750; 1 omslag
          - Uittreksel uit het register der resoluties van de Staten van Holland en West-Friesland van 10 juni 1746 betreffende de rapportage van de staat van onderhandelingen met Franrijk, 1746. Met notulen opgemaakt door Van der Heim van de besognes hierop gehouden, 751; 2 stukken
        - Groot-Brittannië, A.2.2.6.5
          - Stuk betreffende het kwijtschelden van schulden door Groot-Brittannië aan de Republiek, 1616; afschrift, (1740); 752; 1 stuk
          - Tekst van een redevoering van Anne, koningin van Groot-Brittannië, tot de beide Houses of Parliament bij de opening van het parlementaire jaar, inzake haar zienswijze op herstel van de vrede in Europa, 1712; 753; 1 stuk
            Vertaling uit het Engels
          - Missive van Joh. Bristol, gezant van Anne, koningin van Groot-Brittannië, van 28 oktober 1712, aan de Staten-Generaal inzake schending van de neutraliteit door een Hollands oorlogsschip bij de haven van Dartmouth, door te vuren op een Frans schip; afschrift, 754; 1 stuk
          - Stukken betreffende pogingen van lord Stanhope om de algehele vrede in Zuid-Europa te bewaren, 1718; 755; 2 katernen en 1 stuk
            Eén exemplaar in tweevoud
          - Missiven van de graaf van Newcastle aan admiraal Hosier, chevalier Wager en de graaf van Portmore, betreffende het terugtrekken van Engelse oorlogsschepen uit West-Indië als tegemoetkoming voor het stopzetten van de Spaanse agressie; afschriften, 1727; 756
            Vertaling uit het Engels en het Frans
          - Memorie van Ben Keene, gezant van Groot-Brittannië, van markies de la Paz en Joseph Patino, gezanten van Spanje, betreffende het tegengaan van de smokkelpraktijken op Amerika, als aanvulling op het in 1729 gesloten verdrag van Sevilla; afschrift, 1732; 757
          - Uittreksel uit het register der resoluties van de Staten van Holland en West-Friesland van 23 februari 1732, inzake de akte die de Staten-Generaal met Groot-Brittannië heeft gesloten omtrent het opheffen van de Compagnie van Oostende, zoals besloten was in 1731 bij het Tractaat van Wenen. Met bijlage hierbij ingebonden, 758; 1 katern
          - Missive van Sparre van 4 maart 1736 aan George II, koning van Groot-Brittannië, inzake de algehele politieke toestand in Europa, 1736. Met antwoord van 9 maart 1736 van lord Harrington; afschriften, 759; 2 stukken
            Missive in het Engels
            Antwoord in het Frans
          - Stukken betreffende onenigheid, uitmondende in een oorlogsverklaring tussen Spanje en Groot-Brittannië; deels afschriften, 1739; 760; 1 omslag
          - Memorie inzake de verhoogde inkomstenbelasting op Hollands, Brabants, Boheems en Silezisch linnen in Groot-Brittannië; afschrift, (1740); 761; 1 stuk
          - Stuk betreffende het kwijtschelden van schulden door Groot-Brittannië aan de Republiek, 1616; afschrift, (1740); 762; 1 stuk
          - Stukken betreffende besprekingen tussen Groot-Brittannië en de Republiek naar aanleiding van de Pruisische inval in Silezië, deels afschriften, 1741; 763; 1 omslag
          - Stukken betreffende de zending van lord Staire en Robert Trevor door George II, koning van Groot-Brittannië, naar de Staten-Generaal om deze ertoe te bewegen Maria Theresia, koningin van Hongarije en Bohemen, te ondersteunen en niet in te gaan op het Franse aanbod een verdrag van onzijdigheid te tekenen en om de door Frankrijk aangebrachte versterking te Duinkerken te inspecteren; afschriften, 1742; 764; 3 katernen en 1 stuk
            Geïnsereerde missiven in het Frans
          - Missive van lord Carteret van 29 oktober 1742 aan Robert Trevor, betreffende zijn besprekingen met ambassadeur St. Gil en de mogelijkheden die daarbij zijn opgetreden inzake de aanspraken van Maria Theresia, koningin van Hongarije en Bohemen, op gebieden in Italië; afschrift, 765; 1 stuk
          - Missiven van lord Cartoret aan Willem van Hessen, houdende de mededeling, dat Groot-Brittannië rekent op de hulp van Pruisen tegen Frankrijk; afschriften, 1742; 766; 2 katernen
          - Memorie van een conferentie tussen De Wasenberg, gezant van Zweden, en lord Carteret, overgegeven aan het Zweedse hof en door Rumpff aan Van der Heim gezonden, betreffende de Britse bemiddeling in de Zweeds-Russische oorlog; afschrift, 1742; 767; 1 katern
          - Stukken betreffende het verzoek van de hertog van Courtland om bij enkele particulieren in Amsterdam een som geld te mogen negoteren ter betaling van schulden; deels afschriften, 1739; 768; 1 omslag
          - Memorie van lord Stair aan George II, koning van Groot-Brittannië, bij zijn ontslag uit het leger, inzake het onrecht dat hem is angedaan en betreffende de voorkeur van de koning voor de Hannoverse begeleiding boven de Britse; afschrift, 1743; 769; 1 katern
          - Uittreksel uit een missive van maarschalk Wada van 12 oktober 1744 aan lord Carteret inzake de voorgenomen troepenverplaatsing van Rijssel uit noordwaarts; afschrift, 770; 1 stuk
            In tweevoud, waarvan één exemplaar in het Engels
          - Uittreksel uit de overeenkomst tussen de Republiek en Groot-Brittannië inzake de betaling van de troepen van de Republiek die in dienst zijn van Groot-Brittannië, 1744; 771; 1 stuk
          - Briefwisseling tussen lord Carteret en de "lords of the Admirality", inzake de in beslagname van Hollandse schepen in Oostende door een Oostenrijks en een Brits schip; afschriften, 1744; 772; 1 stuk
          - Uittreksel uit het register der resoluties van de Staten van holland en West-Friesland van 19 augustus 1744, betreffende een memorie van Robert Trevor om de Republiek ertoe te bewegen om aan Frankrijk de oorlog te verklaren, 1744. Met bijlagen; afschriften. Met notulen opgemaakt door Van der Heim van de besognes hierop gehouden, 773; 4 stukken
          - Missive van een lid van de Staten-Generaal aan een lid van het Britse parlement, welke de rechtvaardiging van het Hollandse gedrag in de Oostenrijkse Successie Oorlog verdedigt, 1744; 774; 1 katern
          - Missive van de heren van Boetzelaar en Hop van 1 december 1744 (aan Van der Heim) betreffende hun gesprek met lord Granville over het opvolgen van bevelen van de koning van Groot-Brittannië door de Hannoverse troepen gelegerd in de Republiek; afschrift, 775; 1 stuk
          - Memorie houdende voorstellen van Anthonij van der Heim en Robert Trevor voor het aangaan van een verdrag tussen de Zeemogendheden en Frankrijk, 1745; 776; 2 stukken
        - Oostenrijk, A.2.2.6.6
          - Uittreksel uit het register der resoluties van de Staten van Holland en West-Friesland van 14 februari 1737 betreffende een subsidie van twee miljoen gulden aan de keizer van Oostenrijk, 1737. Met notulen opgemaakt door Van der Heim van de besognes hierop gehouden. Met bijlagen; afschriften, 777; 5 stukken